最高法院刑事判決                              八十六年度台上字第五五四九號
    上訴人  戊○○
            甲○○
            丁○○
            丙○○
            乙○○
右上訴人等因盜匪案件，不服台灣高等法院中華民國八十五年十月三日第二審判決（
八十五年度上訴字第三四三二號，起訴案號：台灣板橋地方法院檢察署八十五年度偵
字第二二七九、二四一五號），提起上訴，本院判決如左：
    主  文
上訴駁回。
    理  由
按刑事訴訟法第三百七十七條規定，上訴於第三審法院，非以判決違背法令為理由，
不得為之。是提起第三審上訴，應以原判決違背法令為理由，係屬法定要件。如果上
訴理由狀並未依據卷內訴訟資料，具體指摘原判決不適用何種法則或如何適用不當，
或所指摘原判決違法情事，顯與法律規定得為第三審上訴理由之違法情形，不相適合
時，均應認其上訴為違背法律上之程式，予以駁回。本件原判決綜核上訴人戊○○、
丙○○、甲○○、丁○○、乙○○於警訊、第一審偵審中坦承犯行不諱，並經被害人
吳金明、葉明春、洪宏金、鄭仁傑、蘇俊輝指證明確，又有馬國發出具之贓物領據一
紙附卷及開山刀二支、玩具手槍一支、頭罩四個、手套四雙扣案可稽等證據，認定上
訴人等所為應成立懲治盜匪條例第五條第一項第一款之犯行，論處戊○○、甲○○、
丁○○、丙○○共同連續意圖為自己不法所有，以強暴、脅迫致使不能抗拒而取他人
之物罪刑，論處乙○○共同連續意圖為自己不法所有，以脅迫致使不能抗拒而使他人
交付其物罪刑，已詳其所憑之證據及認定之理由，並指駁，說明葉明春於警訊中指
證上訴人等曾持手槍行劫情節，核與事實相符，從而葉明春事後改稱未見人拿槍云云
，為不可取，併明上訴人等否認犯罪之各項辯解，何以係卸責之詞，不足採信，甚
詳。所為論斷，俱有卷存訴訟資料可供復按。從形式上觀察，核無違背法令之情形存
在。上訴意旨對原判決本乎證據所為事實認定，究竟如何違背法令，並未依據卷存訴
訟資料具體予以指明，徒以自己之說詞，主張被害人葉明春先後陳述之被害情形，顯
有瑕疵，原審未詳查究明，遽行判決有調查未盡及判決適用法令不當之違法云云，
對原審取捨證據與自由判斷證明力之職權合法行使，暨原判決已加說明之事項，憑己
見漫加爭辯，泛指其為違法，再為單純事實上之爭執，要非適法之第三審上訴理由。
是上訴意旨所指摘原判決違法情事，殊與法律規定得為第三審上訴理由之違法情形，
不相適合。衡以前開說明，其上訴為違背法律上之程式，應予駁回。
據上論結，應依刑事訴訟法第三百九十五條前段，判決如主文。
中      華      民      國    八十六    年      九      月      十九    日
                              最高法院刑事第八庭
                                  審判長法官  紀  俊  乾
                                        法官  楊  商  江
                                        法官  黃  正  興
                                        法官  陳  正  庸
                                        法官  陳  世  雄
      右正本證明與原本無異
                                              書  記  官
中      華      民      國    八十六    年      九      月     二十三   日
